臺灣臺北地方法院民事判決
110年度勞訴字第354號
原      告  陳亨利  
            劉嘉汧  
            陳錦銘  
            許飛龍  
            洪峰賜  
            黃漢雄  
上六人共同
訴訟代理人  陳君薇律師
            邱品嘉律師
被      告  台灣電力股份有限公司

法定代理人  楊偉甫  
訴訟代理人  林富華律師
上列當事人間請求給付退休金差額事件，本院於民國111年2月16
日言詞辯論終結，判決如下：
    主  文
一、被告應各給付原告如附表「應補發退休金」欄所示金額，及
    各自如附表「本院判決利息起算日」欄所示日期起至清償日
    止，按週年利率5％計算之利息。
二、原告洪峰賜其餘之訴駁回。　　
三、訴訟費用由被告負擔。
四、本判決第一項得假執行。但被告如各以如附表「應補發退休
    金」欄所示金額為原告預供擔保，得免為假執行。 
    事實及理由
一、原告主張：
　㈠原告為被告第二核能發電廠之退休員工，分別自如附表「工
    作年資起算日期」起受僱於被告，各於如附表「舊制年資結
    清日期」、「退休日期」欄所示日期結清舊制年資或退休，
    原告依勞動基準法（下稱勞基法）施行前後之工作年資所計
    算之舊制結清或退休金基數各如附表「退休金基數／舊制結
    清基數」欄所示。又舊制結清或退休前3個月、6個月工資應
    包含初夜點心費與深夜點心費（下稱系爭夜點費），其平均
    金額如附表「平均（含加發）夜點費」欄所示。詎被告於因
    舊制結清或退休而計算退休金時，未將系爭夜點費列入平均
    工資計算，短付原告退休金，爰依勞基法第84條之2、第55
    條第1項、第3項、臺灣省工廠工人退休規則（民國89年9月2
    5日廢止，下稱退休規則）第9條第1款、第10條第1項第1款
    、經濟部所屬事業人員退休撫卹及資遣辦法（下稱退撫辦法
    ）第9條（即108年8月30日修正前退撫辦法第6條，下逕以第
    9條稱之）提起本件訴訟等語。
　㈡並聲明：被告應各給付原告如附表「應補發退休金」欄所示
    金額，及各自如附表「原告請求之利息起算日」欄所示日期
    起至清償日止，按週年利率5％計算之利息（原起訴狀誤載利
    息起算日及假執行聲請部分，業於111年2月16日當庭更正）
    。    
二、被告辯以：
　㈠被告為體恤輪班人員須於初夜、深夜時段出勤之辛勞，早於
    日治時期，發放食品予出勤人員充作初夜、深夜點心，嗣因
    發放食品手續繁瑣，故自64年起改以現金代之，給付數額固
    定，不因職級薪資高低、經驗等不同而有差異，但僅屬發放
    方式改變，性質仍為單方恩惠性給與，並非因工作而獲得之
    經常性給與。至77年間因考量輪班人員長期初夜、深夜輪班
    之辛勞，另加發輪班人員初夜、深夜點心費，嗣於92年1月1
    日起調整為輪班人員出勤小夜班發給初夜點心費新臺幣（下
    同）250元（包含一般初夜點心費75元及加發初夜點心費175
    元），大夜班發給深夜點心費400元（包含一般深夜點心費1
    50元及加發深夜點心費250元），且為作業方便，以輪值小
    、大夜班之次數按月結算，每人每月可領取之金額非固定，
    與一般津貼每月固定支付一定金額不同，足徵系爭夜點費不
    論一般、加發均非勞務之對價，即使固定發放，亦未變更其
    恩惠給與性質。且被告為經濟部所屬國營事業，員工之退休
    、撫卹、資遣及離職等事項，悉依退撫辦法及經濟部所屬事
    業人員退休撫卹及資遣辦法作業手冊（下稱退撫辦法作業手
    冊）作為實務作業之準繩，依退撫辦法作業手冊規定，並參
    酌經濟部相關函示，可知行政院及經濟部從未將系爭夜點費
    核定為列入計算平均工資之給與項目，自無法計入平均工資
    計算退休金。
　㈡縱認系爭夜點費應列入平均工資計算退休金，應以加發初夜
    點心費175元、加發深夜點心費250元為限，列入平均工資計
    算退休金，另應自勞基法施行後始計入平均工資計算退休金
    。再者，原告洪峰賜於108年12月25日簽訂年資結清協議書
    ，其中第2條約定：「…平均工資之計算悉依據行政院82年12
    月15日台82經44010號函核定『經濟部所屬事業機構列入計算
    平均工資之給與項目表』之規定辦理…」等語，即系爭夜點費
    不在據以計算結清舊制年資金額之平均工資範疇，原告洪峰
    賜應受拘束，不得於本件請求將系爭夜點費納入平均工資計
    算結清舊制年資金額等語。
　㈢並聲明：⒈原告之訴及假執行之聲請均駁回。⒉願供擔保請准
    宣告免為假執行。　
三、不爭執事項（見本院110年度勞訴字第354號卷《下稱勞訴卷》
    第161至163頁，並依判決格式調整文字及順序）：
  ㈠原告均曾任職於被告，為被告第二核能發電廠之退休員工，
    原告陳亨利、劉嘉汧、陳錦銘及許飛龍屬公務員兼勞工，原
    告洪峰賜、黃漢雄為純勞工。　　
  ㈡原告分別自如附表「工作年資起算日期」起受僱於被告，各
    於如附表「舊制年資結清日期」、「退休日期」欄所示日期
    結清舊制年資或退休，原告依勞基法施行前後之工作年資所
    計算之舊制結清或退休金基數各如附表「退休金基數／舊制
    結清基數」欄所示。
  ㈢原告於舊制結清或退休前3個月、6個月領取之夜點費（含加
    發）平均金額如附表「平均（含加發）夜點費」欄所示。
  ㈣被告係採24小時全天連續作業，分為日班、小夜班、大夜班
    輪班作業，各班工作性質相同、服勤時間不同，原告工作均
    需輪班。
  ㈤被告按實際輪值員工發給之初夜、深夜夜點費，自92年1月起
    小夜班初夜夜點費每次250元，大夜班深夜夜點費每次400 
    元，由實際輪班或代班人領取。夜點費每人每日金額相同，
    不因員工作業種類、年資、職級等而有差異。
　㈥原告洪峰賜於108年12月25日簽立年資結清協議書。
四、本院之判斷：　　
　㈠系爭夜點費應計入平均工資計算退休金：
　⒈按勞基法第2條第4款規定：「平均工資：指計算事由發生之
    當日前6個月內所得工資總額除以該期間之總日數所得之金
    額…」；退撫辦法第3條規定：「平均工資依勞基法有關規定
    辦理」。又勞基法第2條第3款規定：「工資：指勞工因工作
    而獲得之報酬，包括工資、薪金及按計時、計日、計月、計
    件以現金或實物等方式給付之獎金、津貼及其他任何名義之
    經常性給與均屬之」。該所謂「因工作而獲得之報酬」者，
    係指符合「勞務對價性」而言，所謂「經常性之給與」者，
    係指在一般情形下經常可以領得之給付。判斷某項給付是否
    具「勞務對價性」及「給與經常性」，應依一般社會之通常
    觀念為之，其給付名稱為何？尚非所問。是以雇主依勞動契
    約、工作規則或團體協約之約定，對勞工提供之勞務反覆應
    為之給與，乃雇主在訂立勞動契約或制定工作規則或簽立團
    體協約前已經評量之勞動成本，無論其名義為何？如在制度
    上通常屬勞工提供勞務，並在時間上可經常性取得之對價（
    報酬），即具工資之性質而應納入平均工資之計算基礎，此
    與勞基法第29條規定之獎金或紅利，係事業單位於營業年度
    終了結算有盈餘，於繳納稅捐、彌補虧損及提列股息、公積
    金後，對勞工所為之給與，該項給與既非必然發放，且無確
    定標準，僅具恩惠性、勉勵性給與，非雇主經常性支出之勞
    動成本，而非工資之情形未盡相同，亦與勞基法施行細則第
    10條所指不具經常性給與且非勞務對價之年終獎金性質迥然
    有別（最高法院100年度台上字第801號判決意旨採相同見解
    ）。準此，系爭夜點費是否屬於工資，應依一般社會交易之
    健全觀念，判斷是否具備勞工因提供勞務而由雇主獲致對價
    之「勞務對價性」，及有無於固定常態工作中可取得、具有
    制度上經常性之「經常性給與」為據。
　⒉查原告任職期間均須依被告排班，從事24小時三班固定輪值
    之工作，各班工作性質相同，僅服勤時間不同；被告係依員
    工實際輪值大、小夜班時段及次數發給系爭夜點費，自92年
    1月起初夜點心費每次250元、深夜點心費每次400元，夜點
    費每人每日金額相同，不因作業種類、年資、職級而有差異
    等情，為兩造所不爭。足見原告於受僱期間均須輪班工作，
    則其輪值大、小夜班已成為常態性之工作型態，與一般公司
    行號為應付臨時性之業務需求偶爾為之者不同，且其只要輪
    值大、小夜班，即可獲得固定數額之系爭夜點費。故系爭夜
    點費係原告從事常態性夜間輪值工作所可取得之給與，制度
    上具有經常性。又被告雖未區分員工薪資高低、工作內容及
    職級等之不同，而統一發給相同金額之系爭夜點費，惟系爭
    夜點費既為實際輪值大、小夜班之勞工所得領取，且被告係
    依員工實際輪值大、小夜班之次數多寡為計算夜點費之基準
    ，與原告提供勞務間有密切關連性。又工作時間及場所等均
    為工作環境之一部分，係與勞務提出密切相關之工作條件，
    而三班輪值、於夜間工作之生活方式與常人相反，不利於勞
    工之生活及健康，是被告基於事業性質有24小時僱用勞工之
    需求，就此類三班輪值且須於夜間工作之勞工，與日間之勞
    工就相同內容之工作給予不同工資待遇乃屬合理，無違勞基
    法關於薪資平等原則之規定。足見系爭夜點費係被告對於因
    環境、時間之特殊工作條件而對勞工所增加之給付，本質上
    應屬輪值夜班時段之勞務對價。是以，系爭夜點費已成為原
    告及被告間因特定工作條件，制度上成為勞工固定常態工作
    中於一般情形下提供勞務即可經常性取得之對價，符合「勞
    務對價性」及「經常性給與」之要件。則原告主張系爭夜點
    費為原告於該時段工作所獲得之常態性報酬，具有勞務對價
    性，應認屬工資等語，洵屬有據。
　⒊被告雖辯稱：其為經濟部所屬國營事業，員工之退休、撫卹
    、資遣及離職等事項，悉依退撫辦法及退撫辦法作業手冊作
    為實務作業之準繩，行政院及經濟部從未將系爭夜點費核定
    為列入計算平均工資之給與項目，自無法計入平均工資計算
    退休金云云。然國營事業管理法（下稱國管法）第14條規定
    ：「國營事業應撙節開支，其人員待遇及福利，應由行政院
    規定標準，不得為標準以外之開支」，同法第33條規定：「
    國營事業人員之進用、考核、退休、撫卹、資遣及其他人事
    管理事項，除法律另有規定外，由國營事業主管機關擬訂辦
    法，報請行政院核定」，僅在宣示國營事業應依行政院所定
    相關規定作為給付員工工作報酬、退休之準據，並未將夜點
    費明示排除於工資性質之外。且經濟部所屬事業人員關於退
    休金計算之平均工資認定，依國管法第33條授權經濟部訂定
    之退撫辦法第3條規定亦係依勞基法有關規定辦理。又退撫
    辦法作業手冊於「貳、工資與平均工資」固記載「二、平均
    （薪）工資…㈠計算平均工資之經常性給與：目前各機構人員
    之（薪）工資，除單一薪給、延長工作時間工資（超時工作
    報酬、加班費均屬之，以下同）及經本部核定准併入平均工
    資計算之經常性給與者（如附件貳之一）外，其餘項目不予
    列入平均工資計算…」（見勞訴卷第61頁），且該手冊附件
    貳之一給與項目表未列入「夜點費」（見勞訴卷第64頁）。
    惟該作業手冊並非國管法所授權，僅能拘束經濟部所屬事業
    ，對派用、僱用人員則無任何法律上之強制適用效力。另國
    營事業單位固得依其事業性質及勞動態樣與所屬人員另行訂
    定勞動條件，然所約定之勞動條件不得低於勞基法所定之最
    低標準。故行政院所規定關於國營事業所屬人員之待遇及福
    利標準、經濟部所定有關單一薪點制、工資給與之辦法若與
    勞基法有所牴觸，仍應以勞基法之規定為據。系爭夜點費具
    有勞務對價性、經常性給與之性質，核屬勞基法第2條第3款
    所謂之工資，已如前述，自不得以行政院及經濟部從未將系
    爭夜點費核定為列入計算平均工資之給與項目，即將屬工資
    性質之系爭夜點費排除於平均工資外。又系爭夜點費是否屬
    於工資之一部分，本屬法院應依職權個案判斷之事項，行政
    機關之解釋，僅具參考性質，並無拘束法院之效力，故被告
    援引之相關函釋，亦均無從採為對其有利之認定。　
　⒋另94年6月14日修正前之勞基法施行細則第10條第9款雖將「
    差旅費、差旅津貼、交際費、夜點費及誤餐費等」排除於「
    經常性給與」之外，惟該款所指夜點費係指雇主體恤夜間輪
    班工作之勞工，偶爾給與購買點心之費用。本件系爭夜點費
    屬固定輪班工作型態下經常性給與之勞務對價，業如前述，
    其性質與該款規定之差旅費、差旅津貼及交際費等屬不確定
    之事項所支出顯然不同，尚不得以發給名目為「夜點費」，
    即認有上開規定之適用。況勞基法施行細則於94年6月14日
    修正時，已將有關夜點費及誤餐費之規定刪除，其修正理由
    為：「…鑒於事業單位迭有將『輪班津貼』或『夜勤津貼』等具
    有工資性質之給付，以『夜點費』或『誤餐費』名義發放，以減
    輕雇主日後平均工資之給付責任，實有欠妥，爰修正刪除勞
    動基準法施行細則第10條第9款之『夜點費』或『誤餐費』規定
    ，嗣後有關夜點費及誤餐費是否為工資，應依該法第2條第3
    款規定及上開原則，個案認定」等語，可見以夜點費之名目
    所為給付是否具有工資性質，仍應依勞基法第2條第3款規定
    及上開工資之性質，於實際個案認定，而非僅以名目判斷。
    　
　⒌至被告辯稱系爭夜點費回溯其沿革，於日治時代即已設立，
    原係以發放食品方式，支給出勤人員初、深夜需購買之餐食
    ，不論是否為輪班人員出勤時均可支領，嗣後於64年間，因
    手續繁瑣，始改以發放現款方式代之，僅是發放方式的改變
    而已，仍屬於單方恩惠性給與之餐費性質云云。然依勞基法
    第2條第3款就工資所為定義，只須符合勞工因工作而獲得之
    報酬，以現金或實物等方式之經常性給與均屬之，可見實物
    給與亦在工資涵攝範圍內，故縱系爭夜點費之沿革係由實物
    給與之方式改為現金而來，但因兩造在成立勞動契約時，已
    知悉工作型態為三班制之輪班，並均認知輪值小、大夜班者
    即可領取系爭夜點費。可見此項給付就被告而言，係明確認
    知在原告提供小、大夜班之勞務時，其有給付義務，而於原
    告方面，亦認知若已輪值小、大夜班，即可領取此項給付，
    是兩造就此應有共識及合意，自全部屬工資之一環。況被告
    亦未提出任何證據證明其將夜點費由實物改為金錢給付時，
    兩造即有合意將系爭夜點費排除在工資之外，故被告前開所
    辯，尚不足採。　　　
　⒍關於計算方式，被告另辯稱：其於77年間於一般初夜點心費
    、一般深夜點心費外，另給與加發初夜點心費、加發深夜點
    心費，若認定夜點費應計入平均工資，應僅將加發初夜點心
    費、加發深夜點心費計入平均工資；又勞基法施行前任職年
    資有關退休金平均工資之計算，不包括夜點費，故勞基法施
    行前之年資不應用以計算夜點費云云。然查：
　⑴系爭夜點費依其性質，確符合「勞務對價性」與「經常性給
    與」，而屬工資性質，得計入平均工資之範圍，業經認定如
    前，則不論被告所謂之一般初夜點心費、一般深夜點心費，
    或加發初夜點心費、加發深夜點心費，同樣均具備「勞務對
    價性」與「經常性給與」，仍應認屬工資之性質，自不因給
    付名稱不同即割裂其為工資之本質，是被告上開所辯，仍無
    可採。
　⑵又勞基法第84條之2規定：「勞工工作年資自受僱之日起算，
    適用本法前之工作年資，其資遣費及退休金給與標準，依其
    當時應適用之法令規定計算；當時無法令可資適用者，依各
    該事業單位自訂之規定或勞雇雙方之協商計算之。適用本法
    後之工作年資，其資遣費及退休金給與標準，依第17條及第
    55條規定計算」。則關於原告之勞工退休金給與標準，在勞
    基法73年7月30日制定公布前，應依當時有效之退休規則第9
    條第1款、退撫辦法第9條規定辦理。而退撫辦法第9條規定
    ：「各機構人員退休金按其在勞動基準法施行前後之工作年
    資，分別依臺灣省工廠工人退休規則及勞動基準法之規定計
    算。…」，可見該規定亦與勞基法第84條之2規定相同。至於
    退休金基數計算方式所稱工資，依退休規則第10條第2項規
    定：「前項所稱工資，依工廠法施行細則第4條之規定」，
    而工廠法施行細則第4條規定：「本法所稱工資係指工人因
    工作而獲得之報酬。不論以工資、薪金、津貼、獎金或其他
    任何名義按計時、計日、計月、計件給與者均屬之」，對照
    勞基法第2條第3款所規定：「工資：謂勞工因工作而獲得之
    報酬；包括工資、薪金及按計時、計日、計月、計件以現金
    或實物等方式給付之獎金、津貼及其他任何名義之經常性給
    與均屬之」，足見退休規則及勞基法所稱之工資，其內涵相
    同。故依勞基法第84條之2規定，在勞基法施行前後之年資
    ，不論係適用退休規則或勞基法，其認定標準均相同，若符
    合「勞務對價性」與「經常性給與」，即屬工資，而系爭夜
    點費係屬工資範圍，業如前述，即應計入退休金計算。故被
    告此部分所辯，亦非有理。　
　⒎綜上，原告既係因輪值大、小夜班始得領取系爭夜點費，而
    輪值大、小夜班又已屬固定之工作制度，此種因環境、時間
    等特殊工作條件而對勞工所增加提出之現金給付，本質上應
    係該值班時段之勞務對價，即系爭夜點費已成為兩造間因特
    定工作條件而為固定常態工作中可取得之給與，為勞工因經
    常性提供勞務所得之報酬，具有「勞務對價性」及「經常性
    給與」，屬勞基法第2條第3款所謂之工資，應納入平均工資
    計算退休金。　　　
　㈡原告洪峰賜不受年資結清協議書拘束：
　⒈被告辯稱：依年資結清協議書第2條約定，系爭夜點費不在據
    以計算結清舊制年資金額之平均工資範疇，原告洪峰賜應受
    拘束，不得於本件請求將系爭夜點費納入平均工資計算結清
    舊制年資金額云云。原告洪峰賜則主張：依勞工退休金條例
    （下稱勞退條例）第11條第1項、第3項規定，舊制年資結清
    勞雇雙方之約定不得低於勞基法第55條及第84條之2規定之
    給與標準，若約定低於勞基法所定標準提前結清勞工之舊制
    年資，自為勞退條例第11條所不許等語。
　⒉經查，年資結清協議書第2條固約定：「結清舊制之年資採計
    、基數計算方式，悉依據『經濟部所屬事業人員退休換卹及
    資遣辦法』及勞動基準法等相關規定辦理。平均工資之計算
    悉依據行政院82年12月15日台82經44010號函核定『經濟部所
    屬事業機構列入計算平均工資之給與項目表』之規定辦理…」
    （見勞訴卷第143頁），但勞退條例第11條第1項規定：「本
    條例施行前已適用勞動基準法之勞工，於本條例施行後，仍
    服務於同一事業單位而選擇適用本條例之退休金制度者，其
    適用本條例前之工作年資，應予保留」，第11條第3項規定
    ：「第1項保留之工作年資，於勞動契約存續期間，勞雇雙
    方約定以不低於勞動基準法第55條及第84條之2規定之給與
    標準結清者，從其約定」，是勞雇雙方於勞動契約存續期間
    約定結清適用勞退條例前之工作年資，其計算退休金基準應
    以不低於勞基法第55條規定之給與標準計算。又勞基法第55
    條第2項規定退休基數之標準，係指核准退休時1個月平均工
    資，則系爭夜點費是否為工資，自仍應依勞基法規定之平均
    工資認定，且勞基法既為國家為實現憲法保護勞工基本國策
    制定之法律，勞基法第2條第3款之工資規定，乃屬強制規定
    ，系爭夜點費是否納入平均工資，應依勞基法規定而為適用
    判斷，並非勞雇雙方所能合意排除其適用之事項，倘若勞雇
    雙方之約定低於勞基法之標準，勞工自得不受拘束，仍得依
    勞基法之標準為請求。準此，原告洪峰賜不受年資結清協議
    書拘束，仍得依勞基法之標準請求此部分退休金差額，被告
    前開所辯，自非可採。　　　
　㈢遲延利息：
　　按「勞工退休金之給付，雇主應於勞工退休之日起30日內給
    付之。」、「給付有確定期限者，債務人自期限屆滿時起，
    負遲延責任。」、「遲延之債務，以支付金錢為標的者，債
    權人得請求依法定利率計算之遲延利息。」、「應付利息之
    債務，其利率未經約定，亦無法律可據者，週年利率為5％。
    」，勞基法第55條第3項前段、民法第229條第1項、第233條
    第1項前段、第203條分別定有明文。查系爭夜點費應計入平
    均工資計算退休金，且系爭夜點費（含加發）計入退休金計
    算後，應補發如附表「應補發退休金」欄所示金額等節，被
    告就計算結果並無爭執（見勞訴卷第163頁），則被告未為
    給付，自原告退休之日起30日之翌日起即屬遲延給付狀態，
    是原告請求被告自如附表「本院判決利息起算日」欄所示日
    期起，起算法定遲延利息，即屬有據，應予准許。至原告洪
    峰賜固主張利息起算日應係舊制結清之日起30日之翌日即10
    9年8月1日，惟依前揭規定，被告於原告洪峰賜退休時起始
    負給付退休金之義務，並自退休之日起30日之翌日方負遲延
    責任，是原告洪峰賜此部分主張於法無據，應予駁回。
五、結論：
　㈠原告依勞基法第84條之2、第55條第1項、第3項、退休規則第
    9條第1款、第10條第1項第1款、退撫辦法第9條，請求被告
    應各給付原告如附表「應補發退休金」欄所示金額，及各自
    如附表「本院判決利息起算日」欄所示日期起至清償日止，
    按週年利率5％計算之利息，為有理由，應予准許，原告洪峰
    賜請求逾此範圍部分，則無理由，不應准許。
　㈡本件係勞工之給付請求訴訟，並經本院就本判決主文第一項
    為雇主敗訴之判決，應依勞動事件法第44條第1項、第2項之
    規定，依職權宣告假執行，同時宣告被告得供擔保而免為假
    執行，並酌定相當之擔保金額。　　
六、本件事證已臻明確，兩造其餘攻防方法及所用證據，經斟酌
    後認均不足以影響本判決之結果，爰不逐一論列，附此敘明
    。
七、訴訟費用負擔之依據：民事訴訟法第79條。
中　　華　　民　　國　　111 　年　　2 　　月　　25　　日
                  勞動法庭    法　官  　梁夢迪
以上正本係照原本作成。
如對本判決上訴，須於判決送達後20日內向本院提出上訴狀。如
委任律師提起上訴者，應一併繳納上訴審裁判費。
中　　華　　民　　國　　111 　年　　2 　　月　　25　　日
                              書記官　　石勝尹
附表：　　　　　　
編號 姓名 工作年資起算日期 （民國） 舊制年資結清日期 （民國） 退休日期 （民國） 退休金基數／舊制結清基數  平均（含加發）夜點費 （新臺幣／元）  應補發退休金 （新臺幣／元） 原告請求之利息起算日 （民國） 本院判決利息起算日 （民國） 1 陳亨利 66年5月16日 無 110年7月1日 勞動基準法施行前 14.5 退休前3個月 5,066.66 21萬2,749 110年8月1日 同左欄      勞動基準法施行後 30.5 退休前6個月 4,566.66    2 劉嘉汧 65年7月1日 無 110年2月1日 勞動基準法施行前 16.1667 退休前3個月 4,866.66 22萬3,805 110年3月4日 同左欄      勞動基準法施行後 28.8333 退休前6個月 5,033.33    3 陳錦銘 66年5月16日 無 110年2月1日 勞動基準法施行前 14.5 退休前3個月 4,333.33 20萬8,216 110年3月4日 同左欄      勞動基準法施行後 30.5 退休前6個月 4,766.66    4 許飛龍 65年5月16日 無 107年12月1日 勞動基準法施行前 16.5 退休前3個月 4,466.66 19萬7,912 108年1月1日 同左欄      勞動基準法施行後 28.5 退休前6個月 4,358.33    5 洪峰賜 66年5月16日 109年7月1日 110年6月30日 勞動基準法施行前 14.5 舊制結清前3個月 4,900 22萬2,533 109年8月1日 110年7月31日      勞動基準法施行後 30.5 舊制結清前6個月 4,966.66    6 黃漢雄 67年10月25日 無 108年11月30日 勞動基準法施行前 11.6667 退休前3個月 4,866.66 22萬4,555 108年12月31日 同左欄      勞動基準法施行後 33.3333 退休前6個月 5,033.33